【裁判字號】    89,訴,316
【裁判日期】    890615
【裁判案由】    竊盜等
【裁判全文】
臺灣基隆地方法院刑事判決                          八十九年度訴字第三一六號
    公  訴  人  臺灣基隆地方法院檢察署檢察官
    被      告  丁○○
右列被告因竊盜等案件，經檢察官提起公訴（八十九年度偵字第一四三三號），本院
判決如左：
    主  文
丁○○連續踰越安全設備竊盜，累犯，處有期徒刑玖月。
偽造八十九年三月十日十九時五十分許在「順利銀樓」消費信用卡簽帳單上之「甲○○」署押壹枚沒收。
    事  實
一、丁○○曾於民國（下同）八十六年間因偽造文書案件，經臺灣臺北地方法院判處
    有期徒刑六月，於八十七年四月二十三日執行完畢。猶不知悔改，仍基於意圖為
    自己不法所有之概括犯意，先於八十九年三月十日十八時許，在臺北縣瑞芳鎮○○○路員山巷四十六之一號甲○○所經營夜間無人居住之幼稚園，見該幼稚園之
    窗戶未上鎖，竟從窗戶攀爬入內行竊，竊得甲○○所有之身分證、駕照、健保卡
    、農會金融卡、遠東銀行金融卡、台新銀行信用卡及中國信託信用卡各一張；並
    於同日十九時五十分許，與葉瑞英（業經通緝）基於意圖為自己不法所有之犯意
    聯絡，共同前往基隆市○○街十四號之「順利銀樓」，由葉瑞英持甲○○之中國
    信託信用卡向「順利銀樓」欲以刷卡消費方式取得現金，並在信用卡簽帳單上偽
    簽「甲○○」之署名，使該銀樓陷於錯誤，而交付新台幣（下同）一萬四千元之
    現金予丁○○及葉瑞英二人，足生損害於甲○○及「順利銀樓」。丁○○繼於同
    年三月二十三日十五時三十分許，在臺北縣瑞芳鎮○○○○路六十四之三十六號
    ，以自備之鑰匙，竊取乙○○所有車號ＧＱＯ—０七六號重型機車，得手後供己
    使用；又於同日十五時四十分許，在臺北縣瑞芳鎮○○○○路七十七號前，趁丙○○所有車號ＩＬ—一一二八號自用小客車未上鎖之際，竊得丙○○放置於車內
    之回數票三張。嗣於同日十六時許，丁○○於竊得丙○○財物後當場被發覺，為
    警在臺北縣三爪子坑路一一一巷前逮獲，而循線得悉上情。
二、案經臺北縣警察局瑞芳分局報告臺灣基隆地方法院檢察署檢察官偵查起訴。
        理    由
一、右揭事實，業據被告丁○○於警、偵訊及本院審理時坦承不諱（見八十九年三月
    二十三日警訊筆錄、臺灣基隆地方法院檢察署八十九年度偵字第一四三三號卷宗
    第十六頁背面至十七頁及本院八十九年六月一日審判筆錄），核與證人甲○○、
    乙○○、丙○○、戊○○分別於警訊及本院審理時證述情節相符（見八十九年三
    月二十三日、同月二十六日警訊筆錄及本院八十九年六月一日審判筆錄），並有
    贓物認領保管單二紙、偽簽「甲○○」署名之信用卡簽帳單影本一紙及自「順利
    銀樓」監視錄影帶翻拍之相片一幀在卷可稽。本件事證明確，被告犯行堪以認定
    ，應予依法論科。
二、按刑法第三百二十一條第一項第二款所謂安全設備，係指依社會通常觀念足認為
    防盜之設備而言。被告自窗戶攀爬入內行竊甲○○之證件、金融卡及信用卡，足
    使他人窗戶安全設備失其防閑之效用，核其所為，係犯同法第三百二十一條第一
    項第二款之加重竊盜罪。公訴意旨認此部分犯行係涉犯刑法第三百二十一條第一
    項第一款於夜間侵入住宅或有人居住之建築物竊盜罪嫌，容有誤會，蓋該處係甲○○所經營之幼稚園，平日夜間並無人居住，亦無管理員留守乙節，業據證人甲○○於本院審理時證述明確，該處既非屬住宅或有人居住之建築物，被告於夜間
    侵入行竊之行為，即與同法第三百二十一條第一項第一款之加重構成要件有間，
    併予敘明。被告復竊取乙○○之機車及丙○○之回數票，核其所為，係犯同法第
    三百二十條第一項之竊盜罪。又信用卡簽帳單具有收據之性質，屬刑法第二百十
    條私文書之一種，被告與葉瑞英冒用甲○○之名偽簽信用卡簽帳單，使「順利銀
    樓」陷於錯誤，而交付其等一萬四千元之現金，足以生損害於甲○○及該銀樓，
    核其等所為，均係犯同法第二百十六條、第二百十條之行使偽造私文書罪及同法
    第三百三十九條第一項之詐欺取財罪。被告偽造「甲○○」署名之行為係屬偽造
    私文書之階段行為，其偽造私文書之低度行為應為高度之行使行為所吸收，均不
    另論罪。被告與葉瑞英就行使偽造私文書與詐欺取財部分犯行，有犯意之聯絡與
    行為之分擔，為共同正犯。被告先後三次加重竊盜及竊盜犯行，時間緊接，所犯
    復為構成要件相同之罪名，顯係基於概括犯意為之，應依連續犯之規定論以較重
    之加重竊盜罪，並依法加重其刑。又被告所犯加重竊盜、行使偽造私文書與詐欺
    取財三罪間，有方法結果之牽連關係，應依牽連犯規定從一重之加重竊盜罪處斷
    。查被告曾因偽造文書案件，經臺灣臺北地方法院判處有期徒刑六月，於八十七
  年四月二十三日執行完畢，此有本院被告全國前案紀錄表在卷可參，其受有期徒
    刑之執行完畢，五年以內再犯本件有期徒刑以上之罪，為累犯，應依法遞加重其
    刑。爰審酌被告犯罪所生之損害，犯罪後坦承犯行、尚知悔悟等一切情狀，量處
    如主文所示之刑。另共犯葉瑞英於八十九年三月十日十九時五十分許，在「順利
    銀樓」消費信用卡簽帳單上偽造之「甲○○」署押一枚，應依刑法第二百十九條
    規定宣告沒收。至扣案之鑰匙一支，雖係供行竊所用之物，惟被告否認為其所有
    ，且無證據證明屬被告所有之物，爰不予宣告沒收，附此敘明。
據上論斷，應依刑事訴訟法第二百九十九條第一項前段，刑法第二十八條、第五十六
條、第三百二十一條第一項第二款、第二百十六條、第二百十條、第三百三十九條第
一項、第五十五條、第四十七條、第二百十九條，罰金罰鍰提高標準條例第一項前段
，判決如主文。
本案經檢察官林楨森到庭執行職務
中      華      民      國      八十九      年      六      月    十五  日
                                     台灣基隆地方法院刑事第三庭
                                             法      官  林玉佩
右正本證明與原本無異。
對於本件判決如有不服，應於收受送達後十日內，向本院提出上訴書狀，上訴於臺灣
高等法院，並按他造當事人之人數附具繕本。
                                             法院書記官  莊怡麗
中      華      民      國      八十九      年      六      月    二十  日
附錄論罪法條：刑法第三百二十一條第一項第二款
犯竊盜罪而有左列情形之一者，處六月以上五年以下有期徒刑：
一、於夜間侵入住宅或有人居住之建築物、船艦或隱匿其內而犯之者。
二、毀越門扇、牆垣或其他安全設備而犯之者。
三、攜帶兇器而犯之者。
四、結夥三人以上而犯之者。
五、乘火災、水災或其他災害之際而犯之者。
六、在車站或埠頭而犯之者。
前項之未遂犯罰之。


司法院資訊處製作；財團法人民間司法改革基金會備份。
